Inventaris van het archief van Veilig Verkeer Nederland, 1932-2000
Nationaal Archief, Den Haag
- STUKKEN VAN BIJZONDERE AARD, B.
  - HUISHOUDING VAN DE VERENIGING, I.
    - Bezittingen en financiën, 3.
      - Verwerving van de subsidies, 3.1
        - Stukken betreffende de subsidievoorwaarden gesteld aan Veilig Verkeer Nederland,opgesteld door Ministerie van Verkeer en Waterstaat., 1975-1999; 265; 1 omslag
        - Rapport "Raamwerk subsidieaanvraag projecten 1990-1993", december 1989., 266; 1 omslag
        - Stukken betreffende de vaststelling van subsidies 1986-1995 aan Veilig Verkeer Nederland van Ministerie van Verkeer en Waterstaat., 1990-1997; 267; 1 omslag
        - Stukken betreffende het sponsorbeleid en sponsoring, revolving funds., 1992-1996; 268; 1 omslag
        - Stukken betreffende het Subsidieconvenant tussen Veilig Verkeer Nederland en Ministerie van Verkeer en Waterstaat., 1994; 269; 1 omslag
        - Stukken betreffende de aankondiging korting op subsidies aan Veilig Verkeer Nederland van Ministerie van Verkeer en Waterstaat en het bezwaar dat Veilig Verkeer Nederland daartegen maakt bij de bestuursrechter., 1995-1998; 270-274; 5 omslagen
          - Analyse bedrijfsmatige consequenties korting. 1995-1998, 270
          - Correspondentie met Tweede Kamer. 1995, 271
          - Processtukken en correspondentie met advocatenkantoor. 1995-1996, 272
          - Processtukken deel 2. 1995-1998, 273
          - Processtukken deel 3. 1997, 274
        - Stukken betreffende het sponsorbeleid en sponsoring., 1999-2000; 275; 1 omslag
        - Stukken betreffende de vaststelling van subsidies 1995-2000 en vergoeding fusiekosten 1999-2000 aan Veilig Verkeer Nederland van Ministerie van Verkeer en Waterstaat., 2000-2001; 276; 1 omslag
      - Verantwoording van de baten en lasten, 3.2
        - Begrotingen., 1967-1999; 277-306; 30 omslagen
          1992, 1994, 1996 en 1997ontbreken.
          - 1968. 1967, 277
          - 1969. 1968, 278
          - 1970. 1969, 279
          - 1971. 1970, 280
          - 1972. 1971, 281
          - 1973. 1972, 282
          - 1974. 1973, 283
          - 1975. 1974, 284
          - 1976. 1975, 285
          - 1977. 1976, 286
          - 1978. 1977, 287
          - 1979. 1978, 288
          - 1980. 1979, 289
          - 1981. 1980, 290
          - 1982. 1981, 291
          - 1983. 1982, 292
          - 1984. 1983, 293
          - 1985. 1984, 294
          - 1986. 1985, 295
          - 1987. 1986, 296
          - 1988. 1987, 297
          - 1989. 1988, 298
          - 1990. 1989, 299
          - 1991. 1990, 300
          - 1993. 1992, 301
          - 1994. 1993, 302
          - 1995. 1994, 303
          - 1998. 1998, 304
          - 1999. 1998, 305
          - 2000. 1999, 306
        - Financiële jaarverslagen Veilig Verkeer Nedeland., 1958-1999; 307-349; 42 omslagen
          - 1957. 1958, 307
          - 1958. 1959, 308
          - 1959. 1960, 309
          - 1960. 1961, 310
          - 1961. 1962, 311
          - 1962. 1963, 312
          - 1963. 1964, 313
          - 1964. 1965, 314
          - 1965. 1966, 315
          - 1966. 1967, 316
          - 1967. 1968, 317
          - 1968. 1969, 318
          - 1969. 1970, 319
          - 1970. 1971, 320
          - 1971. 1972, 321
          - 1972. 1973, 322
          - 1973. 1974, 323
          - 1974. 1975, 324
          - 1975. 1976, 325
          - 1976. 1977, 326
          - 1977. 1978, 327
          - 1978. 1979, 328
          - 1979. 1980, 329
          - 1980. 1981, 330
          - 1981. 1982, 331
          - 1982. 1983, 332
          - 1983. 1984, 333
          - 1984. 1985, 334
          - 1985. 1986, 335
          - 1986. 1987, 336
          - 1987. 1988, 337
          - 1988. 1989, 338
          - 1989. 1990, 339
          - 1990. 1991, 340
          - 1991. 1992, 341
          - 1992. 1993, 342
          - 1993. 1994, 343
          - 1994. 1995, 344
          - 1995. 1996, 345
          - 1996. 1997, 346
          - 1997. 1998, 347
          - 1998. 1999, 348
          - 1999. 1999-2000, 349
            Financiëel Verslag 1999 met vermogensopstelling per 1 augustus 1999.
        - Financiële jaarverslagen Stichting Nationaal Centrum voor Veilig Verkeer., 1978-1996; 350-364; 14 omslagen
          1991-1993 ontbreken.
          - 1977. 1978, 350
          - 1978. 1979, 351
          - 1979. 1980, 352
          - 1980. 1981, 353
          - 1981. 1982, 354
          - 1983. 1984, 355
          - 1984. 1985, 356
          - 1985. 1986, 357
          - 1986. 1987, 358
          - 1987. 1988, 359
          - 1988. 1989, 360
          - 1989. 1990, 361
          - 1990. 1991, 362
          - 1994. 1995, 363
          - 1995. 1996, 364
        - Correspondentie naar aanleiding van vragen van leden over de jaarrekening 1986., 1987; 365; 1 omslag
        - Correspondentie over controle omzetbelasting 1982-1986., 1987; 366; 1 omslag
      - Huisvesting, 3.3
        - Stukken betreffende de oprichting, statuten en notulen van de Stichting Nationaal Centrum voor Veilig Verkeer, hypotheek- en eigendomsakten., 1957-1989; 367; 1 omslag
          Deze stichting was eigenaresse van de kantoorpanden.
        - Bouwtekeningen pand Utrechtseweg 63 Hilversum., 1978; 368; 1 omslag
        - Bouwtekeningen pand Utrechtseweg 79 Hilversum., 1961; 369; 1 pak
        - Bouwtekeningen uitbreiding pand Utrechtseweg 79 Hilversum met bouwvergunning en begroting., 1985; 370; 1 omslag
        - Stukken betreffende het bedrijfspand Nijverheidsweg 19 IJsselstein., 1989; 371; 1 omslag
  - TAAKUITVOERING, II.
    - HET ONTWIKKELEN, HET BEPALEN EN HET UITWERKEN VAN HET BELEID, 1.
      - Memorandum van de werkgroep Doelstellingen., 1960; 372; 1 omslag
      - Beleidsnota 1966 Verbond voor Veilig Verkeer., 373; 1 band
      - Meerjarenplannen Veilig Verkeer Nederland., 1986-1995; 374-379; 6 omslagen
        - Speciaal Onderwijs 1986-1990, januari 1986. 1986, 374
        - 1986-1991, mei 1986. 1986, 375
        - 1986-1991, augustus 1986. 1986, 376
        - Basisonderwijs 1987-1991, april 1987. 1987, 377
        - Uitgeefplan Publiekseducatie 1988-1991, februari 1988. 1988, 378
        - 1990-2000. 1990-1995, 379
      - Stukken betreffende de herpositionering taken van de vereniging Veilig Verkeer Nederland., 1988-1992; 380; 1 omslag
      - Agenda verslagen met bijlagen Strategisch-overleg 11-12-90 1-10-91., 1990-1991; 381; 1 omslag
      - Agenda verslagen met bijlagen MTT (Tempo Team) jan - mrt 1991., 382; 1 omslag
      - Stukken betreffende de Koersprojecten 1991, inventarisatie en uitwerking van de projecten in 1991., 383; 1 pak
      - Stukken betreffende de standpunten van VVN inzake diverse maatschappelijke discussies voor zover het verkeerstechnische kwesties aangaat., 1992-1999; 384; 1 omslag
      - Rapport "Een blauwdruk voor Veilig Verkeer Nederland, Winkelman & van Hessen, april 1993., 385; 1 omslag
      - Stukken betreffende de discussie over koersbepaling; bepaling strategie en koers Veilig Verkeer Nederland., 1993-1995; 386; 1 omslag
      - Stukken betreffende de discussie over koersbepaling; bepaling strategie en koers Veilig Verkeer Nederland., 1993-1997; 387; 1 omslag
      - Stukken betreffende de ontwikkeling van de kerntaken van Veilig Verkeer Nederland., 1993-1994; 388; 1 omslag
      - Rapport "Startboek voor een meerjarenplan van VVN", mei 1994., 389; 1 omslag
      - Stukken betreffende de rapporten van Markgraaf t.b.v. deponering slogans, beeldmerken en woorden., 1995-2000; 390-398; 9 omslagen
        - Slogan "Keep Cool & Stay Alive!". 1995, 390
        - Woordmerk: "Heavy Traffic". 1996, 391
        - Woord- en beeldmerk: "Contactouder Verkeer" en "Verkeersouder". 1996 -1999, 392
        - Benamingen: "Tripmaster" en "V-licentie". 1997, 393
        - Woordmerk: "Duurzaam Veilig: Create the System". 1997, 394
        - Woordmerk: "Kijk op de wijk". 1997-1999, 395
        - Woord- en beeldmerk: "VVN". 1997-1999, 396
        - Woord- en beeldmerken: "Carpoolhalte" en "Carpoolafspraakkaart", 1998, 397
        - Woordmerken: "Zebra" en Zebra Vereniging voor Veilig Verkeer". 1999, 398
      - Memorandum "Toekomstschets", met bijlagen., 1996; 399; 1 omslag
      - Werkplan 1997., 1996; 400; 1 omslag
      - Werkplan 1998., 1997; 401; 1 omslag
    - VEILIGHEIDSINSPECTIES, 2.
      - Stukken betreffende de Commissie Veiligheidskeuringen en de correspondentie over het opzetten van een vrijwillige periodieke veiligheidskeuring in samenwerking met BOVAG., 1959-1967; 402; 1 omslag
      - Stukken betreffende de financiering en bugettering van het Veiligheidsinspectie-systeem met accountantverklaringen., 1960-1986; 403; 1 omslag
      - Verslagen met bijlagen van besprekingen tussen VVN en BOVAG inzake veiligheidsinspecties., 1966-1984; 404; 1 omslag
      - Reglement veiligheidsinspecties met bijlagen en voorbeelden van vignettten en formulieren., 1966-1986; 405; 1 omslag
      - Correspondentie van de Raad van Bestuur van de Stichting Periodieke Veiligheidskeuringen Motorrijtuigen (P.V.M.); statuten Stichting P.V.M.., 1968-1974; 406; 1 omslag
      - Verslagen werkcommissie Periodieke keuringen., 1968-1971; 407; 1 omslag
      - Stukken betreffende het personeel (keurmeesters) die veiligheidsinspecties uitvoeren., 1971-1982, 1985; 408; 1 omslag
      - Correspondentie met VVN over de voorgenomen invoering van de wet Algemene Periodieke Keuringen wegvoertuigen (APK)., 1974-1976; 409; 1 pak
      - Correspondentie van de Raad van Advies van de Stichting Periodieke Veiligheidskeuringen Motorrijtuigen (P.V.M.)., 1974-1975; 410; 1 pak
      - Verslagen besprekingen tussen BOVAG en VVN inzake veiligheidsinspecties met bijlagen., 1975-1979; 411; 1 omslag
      - Correspondentie aan Bovag-leden die veiligheidsinspecties uitvoeren., 1978-1989; 412; 1 omslag
      - Stukken betreffende de invoering van de wet Algemene Periodieke Keuringen wegvoertuigen (APK) met correspondentie aan de Tweede Kamer en de Vaste Kamercommissie van Verkeer en Waterstaat., 1978-1980; 413; 1 omslag
      - Stukken bertreffende de discussie over voortzetting van veiligheidsinspecties door Bovag en VVN na invoering wet APK., 1978-1985; 414; 1 pak
      - Stukken betreffende de registratie en invoering van gegevens van inspectierapporten., 1978-1981; 415; 1 omslag
      - Stukken betreffende stimuleringsakties veiligheidsinspecties met reclame- en promotiecampagnes., 1978-1990; 416; 1 omslag
      - Stukken betreffende de oprichting en ontwikkeling van de Raad voor de Periodieke Veiligheidskeuringen Voertuigen (PVV)., 1980; 417; 1 omslag
      - Stukken betreffende de betrokkenheid van de Veiligheidsinspecties bij het opzetten van een Distributie Motor Brandstoffen systeem (DBM)., 1983-1984; 418; 1 omslag
      - Stukken betreffende de viering van 25 jaar Veiligheidsinspecties., 1983-1984; 419; 1 omslag
      - Stukken bertreffende de Technische Commissie VVN-BOVAG met discussie over Veiligheidsinspecties Nieuwe Stijl., 1985-1986; 420; 1 omslag
      - Rapport "Veiligheidsinspecties Nieuwe Stijl"., 1985; 421; 1 omslag
      - Stukken betreffende de oprichting en ontwikkeling van de Stichting Veiligheids Inspecties VVN., 1986-1992; 422; 1 omslag
      - Stukken betreffende de automatiseringsvraagstukken van de Stichting Veiligheids Inspecties VVN., 1987-1990; 423; 1 omslag
      - Stukken betreffende de opzetten van een systeem van vrijwillige milieukeuringen., 1988-1991; 424; 1 omslag
    - STICHTING VERKEERSBRIGADIERS, 3.
      - Stukken betreffende de oprichting en ontwikkeling van de Stichting Verkeersbrigadiers., 1980-1984; 425; 1 omslag
      - Agenda verslagen met bijlagen bestuursvergaderingen van de Stichting Verkeersbrigadiers., 1980-1983; 426; 1 omslag
      - Jaarverslagen 1981,1983-1985, 1988-1999., 1981-1999; 427; 1 omslag
        Jaarverslagen 1982, 1986 en 1987 ontbreken.
      - Stukken betreffende de wetgeving met betrekking tot verkeersbrigadiers., 1983-1985; 428; 1 omslag
      - Agenda verslagen met bijlagen bestuursvergaderingen van de Stichting Verkeersbrigadiers., 1984-1985; 429; 1 omslag
      - Agenda verslagen met bijlagen bestuursvergaderingen van de Stichting Verkeersbrigadiers., 1986-1991; 430; 1 omslag
      - Stukken betreffende de viering 40 jaar Verkeersbrigadiers., 1987; 431; 1 omslag
      - Stukken betreffende de subsidies aan de Stichting Verkeersbrigadiers., 1990-1995; 432; 1 omslag
      - Agenda verslagen met bijlagen bestuursvergaderingen van de Stichting Verkeersbrigadiers., 1992-1995; 433; 1 pak
      - Agenda verslagen met bijlagen bestuursvergaderingen van de Stichting Verkeersbrigadiers., 1996-1999; 434; 1 omslag
    - HET GEVEN VAN VOORLICHTING, 4.
      - Algemeen, 4.1
        - Voorlichtingsbrochures, -flyers en krantjes t.b.v. voorlichting verkeersdeelnemers., 1934-1956; 435; 1 omslag
        - Voorlichtingsbrochures, -flyers en krantjes t.b.v. voorlichting verkeersdeelnemers., 1958-1961; 436; 1 omslag
        - Voorlichtingsbrochures, -flyers en krantjes t.b.v. voorlichting verkeersdeelnemers., 1962-1970; 437; 1 omslag
      - Jeugd Verkeersclub Nederland (JVN), 4.2
        - Rapporten "Verkeerseducatie voor jonge kinderen in de thuissituatie" en "Voorstel Stop en Stap Fanclub"., 1985; 438; 1 omslag
        - Algemene projectbeschrijving Jeugd Verkeersclub Nederland (JVN) met jaarplannen., 1986; 439; 1 omslag
        - Stukken betreffende de presentatie van JVN aan de districtsbesturen van VVN., 1986; 440; 1 omslag
        - Presentaties van de JVN door VVN met de bijbehorende correspondentie., 1986; 441; 1 omslag
        - Stukken betreffende het uitbesteden van de ledenadministratie JVN., 1986-1987; 442; 1 omslag
        - Correspondentie met sponsoren JVN., 1986-1987; 443; 1 omslag
        - Stukken betreffende het voorstel voor een serie televisieprogramma's op basis van "Die Ampelmänchen"., 1986; 444; 1 omslag
        - Correspondentie betreffende de rechten en contracten van het televisieprogramma "Stop en Stap"., 1986-1987; 445; 1 pak
        - Engelse en Duitse vertalingen van de Stop en Stap televisieshows., 1986; 446; 1 omslag
        - Correspondentie over het televisieprogramma "Stop en Stap"., 1986; 447; 1 omslag
        - Stukken betreffende de presentatie van het 20.000-ste lid JVN., 1987; 448; 1 omslag
        - Verslagen van besprekingen betreffende de JVN met bijlagen., 1987-1988; 449; 1 omslag
        - Stukken betreffende de promotionele actie van de JVN: "Het Bordenvolkje"., 1987-1988; 450; 1 omslag
        - Stukken betreffende het opzetten van de JVN Clubkrant; later de "Stop en Stap-krant"., 1987-1989; 451; 1 omslag
      - Het uitgeven van leden- / voorlichtingsbladen, 4.3
        - Edities van "Wegwijs", ingebonden jaargangen., 1957-2000; 452-482; 30 banden
          - 1e jrg., nrs. 1-6, 2 e jrg., nrs. 1-4. 1957-1958, 452
          - 3e jrg., nrs. 1-6, 4 e jrg., nrs. 1-6. 1959-1960, 453
          - 5e jrg., nrs. 1-6, 6 e jrg., nrs. 1-6. 1961-1962, 454
          - 7e jrg., nrs. 1-8, 8 e jrg., nrs. 1-12. 1963-1964, 455
          - 9e jrg., nrs. 1-12. 1965, 456
          - 10e jrg., nrs. 1-12. 1966, 457
          - 11-12 e jrg., nrs. 1-12. 1967-1968, 458
          - 13-14 e jrg., nrs. 1-12. 1969-1970, 459
          - 15-16 e jrg., nrs. 1-12. 1971-1972, 460
          - 17-18 e jrg., nrs. 1-12. 1973-1974, 461
          - 19-20 e jrg., nrs. 1-12. 1975-1976, 462
          - 21-22 e jrg., nrs. 1-12. 1977-1978, 463
          - 23e jrg., nrs. 1-10. 1979, 464
          - 24e jrg., nrs. 1-10. 1980, 465
          - 25e jrg., nrs. 1-10. 1981, 466
          - 26e jrg., nrs. 1-10. 1982, 467
          - 27e jrg., nrs. 1-10. 1983, 468
          - 28e jrg., nrs. 1-10. 1984, 469
          - 29e jrg., nrs. 1-10. 1985, 470
          - 30e jrg., nrs. 1-10. 1986, 471
          - 31e jrg., nrs. 1-10. 1987, 472
          - 32e jrg., nrs. 1-10. 1988, 473
          - 33e jrg., nrs. 1-8. 1989, 474
          - 34e jrg., nrs. 1-6. 1990, 475
          - 35e jrg., nrs. 1-6. 1991, 476
          - 36e jrg., nrs. 1-6. 1992, 477
          - 37e jrg., nrs. 1-6. 1993, 478
          - 38e jrg., nrs. 1-6. 1994, 479
          - 39e jrg., nrs. 1-6. 1995, 480
          - 40e jrg., nrs. 1-6. 1996, 481
          - 41-44 e jrg., nrs. 1-4. 1997-2000, 482
        - Edities van "Op-voeten-en-fietsen", ingebonden jaargangen., 1971-2000; 483-488; 6 banden
          - 1e jrg., nrs. 1-4, 2 e -6 e jrg., nrs. 1-6. 1971-1977, 483
          - 7e-10 e jrg., nrs. 1-6. 1977-1981, 484
          - 11e-14 e jrg., nrs. 1-6. 1981-1985, 485
          - 15e-19 e jrg., nrs. 1-6. 1985-1990, 486
          - 20e-24 e jrg., nrs. 1-6. 1990-1995, 487
          - 25e-29 e jrg., nrs. 1-6. 1995-2000, 488
        - Edities van "Aktief verkeer", ingebonden jaargangen., 1995-2000; 489-492; 4 banden
          - 1e jrg., nrs. 1-10. 1995, 489
          - 2e jrg., nrs. 1-9. 1996-1997, 490
          - 3e jrg., nrs. 1-9. 1997, 491
          - 4e jrg., nrs. 1-9, 5 e jrg. nrs. 1-5, 6 e jrg. nrs.1-3. 1998-2000, 492
        - Edities van "Jeugdverkeerskrant van Nederland", ingebonden jaargangen., 1950-2000; 493-509; 17 banden
          - 1 e -2 e jrg., nrs. 1-10. 1950-1951, 493
          - 3 e -4 e jrg., nrs. 1-10. 1952-1954, 494
          - 5 e -6 e jrg., nrs. 1-10. 1954-1956, 495
          - 7 e -8 e jrg., nrs. 1-10. 1956-1958, 496
          - 9 e -10 e jrg., nrs. 1-10. 1958-1960, 497
          - 11 e jrg.,nrs. 1-10, 12 e jrg.nrs. 1-9. 1960-1962, 498
          - 13 e -15 e jrg., nrs. 1-10. 1962-1965, 499
          - 16 e -18 e jrg., nrs. 1-10. 1965-1968, 500
          - 19 e jrg. en 20 e jrg., nrs. 1-9. 1968-1970, 501
          - 21 e -22 e jrg., nrs. 1-9. 1970-1972, 502
          - 23e -24 e jrg., nrs. 1-10. 1972-1974, 503
          - 25e -27 e jrg., nrs. 1-10. 1974-1977, 504
          - 28e-31 e jrg., nrs. 1-8. 1977-1981, 505
          - 32e -35 e jrg., nrs. 1-10. 1981-1985, 506
          - 36e -40 e jrg., nrs. 1-10. 1985-1990, 507
          - 41e -45 e jrg., nrs. 1-10. 1990-1995, 508
          - 46e -50 e jrg., nrs. 1-10. 1995-2000, 509
        - Edities van "Het Verkeerstijdschrift", ingebonden jaargangen., 1950-1969; 510-525; 16 banden
          Jaargang 9 (1958-1959), 16 (1966) en 17 (1967) ontbreken.
          - 1e jrg., nrs. 1-6. 1950-1951, 510
          - 2e jrg., nrs. 1-6. 1951-1952, 511
          - 3e jrg., nrs. 1-6. 1952-1953, 512
          - 4e jrg., nrs. 1-6. 1953-1954, 513
          - 5e jrg., nrs. 1-6. 1954-1955, 514
          - 6e jrg., nrs. 1-6. 1955-1956, 515
          - 7e jrg., nrs. 1-6. 1956-1957, 516
          - 8e jrg., nrs. 1-6. 1957-1958, 517
          - 10e jrg., nrs. 1-6. 1959-1960, 518
          - 11e jrg., nrs. 1-6. 1960-1961, 519
          - 12e jrg., nrs. 1-6. 1961-1962, 520
          - 13e jrg., nrs. 1-8. 1962-1963, 521
          - 14e jrg., nrs. 1-6. 1964, 522
          - 15e jrg., nrs. 1-6. 1965, 523
          - 18e jrg., nrs. 1-6. 1968, 524
          - 19e jrg., nrs. 1-6. 1969, 525
        - Edities van "Gezinsblad voor de leden van de vereniging voor Veilig Verkeer Hilversum", ingebonden jaargang, 1 e jrg., nrs. 1-12, 1956., 526; 1 band
        - Edities van "Het Verkeerstijdschrift", ingebonden jaargangen, 1 e -3 e jrg., nrs. 1-10, 1954-1956., 527; 1 band
        - Edities van "Move", ingebonden jaargangen, 1 e -2 e jrg., 1993-1994., 528; 1 band
        - "Nieuwsbrief verkeersouder", 1 e jrg., nrs. 1-7 en "Verkeerspunten", 1 e -4 e jrg. in één band, september 1995-maart 2000., 1995-2000; 529; 1 band
        - Edities van "Mens en Verkeer Actueel", losse afleveringen, nrs. 1-12, november 1969 -september 1972, nrs. 14-104, mei 1973-november 1986., 1969-1986; 530; 1 omslag
          het nummer 13 ontbreekt.
        - Edities van "Ouder Kind Verkeer", losse afleveringen, 1 e - 3 e jrg., nrs. 1-4, 1987-1988., 531; 1 omslag
        - Edities van "Stop + Stap Clubkrant", losse afleveringen, 1 e -4 e jrg, 1987-1989., 532; 1 omslag
      - Het geven van cursussen, 4.4
        - Stukken betreffende de cursus "Auto te Water"., 1990; 533; 1 omslag
        - Sylabus: "De verkeerssleutel" met vragenboekje., z.j; 534; 1 omslag
          14e en 20ste druk.
      - Het leveren van bijdragen aan verkeerslessen op scholen, 4.5
        - Handleiding "Oversteken bij klaar-overs", verkeersonderwijs aan klas 1 van de lagere school., 1983; 535; 1 omslag
        - Cursusmateriaal ten behoeve van verkeerseducatie aan basis- en middelbare scholen., 1988-1991; 536; 1 omslag
        - Instructiehandboek ten behoeve van Docentencursus voor PABO-docenten verkeer Limburg, december 1989., 537; 1 stuk
        - Instructiemap ten behoeve van cursus voor PABO-docenten Verkeers- en Vervoers-educatie, voorjaar 1992, uitgave van Veilig Verkeer Nederland (VVN en Instituut Voor Individueel Onderwijs (IVIO)., 538; 1 stuk
        - Leerlingvolgsysteem Praktische Verkeerseducatie, map met 8 banden., z.j; 539; 1 omslag
        - Handleiding "Trap voor Trap", een fietsprogramma voor het speciaal onderwijs., z.j; 540; 1 omslag
        - Handleiding "Stap voor Stap", verkeersonderwijs aan middelbaar onderwijs., z.j; 541; 1 omslag
        - Sylabus: "Verkeersopvoeding voor het jonge kind", ten behoeve van kinderen van 4 tot 8 jaar., z.j; 542; 1 omslag
      - Studiedagen, 4.6
        - verenigingsstudiedag VVN., 1979; 543; 1 omslag
        - verenigingsstudiedag VVN., 1979-1980; 544; 1 omslag
        - verenigingsstudiedag VVN, Thema: "Jongeren in het Verkeer"., 1980-1981; 545; 1 omslag
        - verenigingsstudiedag VVN, Thema: "Jong blijven in het verkeer"., 1984-1985; 546; 1 omslag
        - verenigingsstudiedag VVN, Thema: "Voorrang voor Verkeersonderwijs"., 1985-1986; 547; 1 omslag
        - verenigingsstudiedag VVN, Thema: "Erfgoed en Grensgevallen"., 1986-1987; 548; 1 omslag
        - verenigingsstudiedag VVN, Thema: "Gezamenlijk Richting Kiezen"., 1987-1988; 549; 1 omslag
        - VVN-conferentie, Thema: "Beter zien, beter rijden?"., 1997-1998; 550; 1 omslag
    - HET VOORBEREIDEN EN HET UITVOEREN VAN (VOORLICHTINGS-) PROJECTEN, 5.
      - De voordracht van de projectvoorstellen, projectvoorbereiding, 5.1
        - Verslag van de Verkeersveiligheidsdagen; Verkeersscourant voor de Verkeersdagen., 1939; 551; 1 omslag
        - Projectbeschrijvingen en Exploratieadviezen., 1985-2000; 552-565; 14 omslagen
          Projecttitels in alfabetische volgorde.
          - A-K, 1985-1986, 552
          - O-V, 1985-1986, 553
          - A-E, 1987, 554
          - F-O, 1987, 555
          - P-S, 1987, 556
          - S-Z, 1987, 557
          - A-M, 1990-1992, 558
          - N-Z, 1990-1992, 559
          - 1993-1994, 560
          - 1995-1996, 561
          - 1997, 562
          - 1998, 563
          - 1999, 564
          - 2000, 565
      - De projectuitvoering, 5.2
        Gesorteerd naar onderwerp.
        - Promotie van de vereniging, 5.2.1
          - Internationale affiche wedstrijd., 1971-1973; 566; 1 omslag
            Bevat ook foto's; zie inventarisnummer: 1061
          - Ledenwerving., 1985; 567; 1 omslag
          - 60 jaar WN - ledenwerving., 568; 1 omslag
            Bevat ook foto's; zie inventarisnummer: 1062
        - Afstand houden, 5.2.2
          - Houdt afstand., 1979; 569; 1 omslag
          - Houd afstand., 570; 1 omslag
            Bevat ook foto's; zie inventarisnummer: 1063
        - Alcohol, 5.2.3
          - Glaasje op? Laat u rijden!., 1965; 571; 1 omslag
            Bevat ook foto's; zie inventarisnummer: 1064
          - Glaasje op? Laat u rijden!., 1966; 572; 1 omslag
            Bevat ook foto's; zie inventarisnummer: 1065
          - Glaasje op? Laat je rijden!., 1967; 573; 1 omslag
            Bevat ook foto's; zie inventarisnummer: 1066
          - Carnaval., 1968-1974; 574; 1 omslag
            Bevat ook foto's; zie inventarisnummer: 1067
          - Glaasje op? Laat je rijden!., 1968; 575; 1 pak
            Bevat ook foto's; zie inventarisnummer: 1068
          - Glaasje op? Laat je rijden!., 1969; 576; 1 omslag
            Bevat ook foto's; zie inventarisnummer: 1069